臺灣高等法院臺中分院刑事判決
110年度上訴字第1593號
上  訴  人  
即  被  告  楊宜偉


                    （另案在法務部○○○○○○○○強制                        戒治中）
指定辯護人  本院公設辯護人陳秋靜    
上列上訴人即被告因違反毒品危害防制條例等案件，不服臺灣臺
中地方法院109年度訴字第2454號中華民國110年6月3日第一審判
決（起訴案號：臺灣臺中地方檢察署109年度偵字第25780號），
提起上訴，本院判決如下：
    主  文
上訴駁回。
    犯罪事實
一、楊宜偉明知2-氟-去氯愷他命（2-Fluorodeschloroketamine
    ）係毒品危害防制條例所列管之第三級毒品，亦為行政院依
    懲治走私條例第2條第3項授權公告之「管制物品管制品項及
    管制方式」所列之管制進出口物品，不得非法運輸、私運進
    口，竟與身分不詳之香港地區人民（下稱某甲），共同基於
    運輸第三級毒品、私運管制物品進口之犯意聯絡，先由楊宜
    偉提供如附件所示之收件人姓名、地址、聯絡電話等資訊予
    某甲，再由某甲於民國109 年2 月17日前某日，利用不知情
    之運送業者香港郵政（EMS ），以特快專遞將如附表一所示
    之2-氟-去氯愷他命1包自香港寄送運輸、私運進口 至楊宜
    偉所提供之如附件所示之地址，並於109年2月17日運抵臺灣
    。嗣經財政部關務署臺北關查緝人員發覺該包裹有異，始循
    線查悉上情。
二、案經臺灣臺中地方檢察署檢察官指揮臺中市政府警察局刑事
    警察大隊報請該署偵查起訴。
    理  由
壹、關於證據能力部分：
一、司法警察機關調查中之案件，為因應實務上或因量大、或有
    急迫之現實需求，併例行性當然有鑑定之必要者，例如毒品
    之種類與成分、尿液之毒品反應，或者槍彈有無殺傷力等鑑
    定，基於檢察一體原則，得由該管檢察長對於轄區內之案件
    ，以事前概括選任鑑定人或囑託鑑定機關、團體之方式，俾
    便轄區內之司法警察官、司法警察對於調查中之此類案件，
    得即時送請先前已選任之鑑定人或囑託之鑑定機關、團體實
    施鑑定，以求時效（法務部92年9 月1 日法檢字第09200350
    83號函參照，刊載於法務部公報第312 期）。此種由檢察機
    關概括選任鑑定人或概括囑託鑑定機關、團體，再轉知司法
    警察官、司法警察於調查犯罪時參考辦理之作為，法無明文
    禁止，係為因應現行刑事訴訟法增訂傳聞法則及其例外規定
    之實務運作而為。此種由司法警察官、司法警察依檢察官所
    概括選任之鑑定人或囑託鑑定機關、團體所為之鑑定結果，
    與檢察官選任或囑託為鑑定者，性質上並無差異，同具有證
    據能力（最高法院98年度台上字第6122號判決意旨參照）。
    而法務部調查局係經檢察機關概括選任為毒品、尿液檢驗之
    鑑定機關之一，為本院審判實務所知悉，故本案由法務部調
    查局航業調查處依檢察機關概括選任囑託法務部調查局就扣
    案之毒品所為之檢驗報告，即具有證據能力。
二、刑事訴訟法第159 條之5 規定：「（第1 項）被告以外之人
    於審判外之陳述，雖不符前4 條之規定，而經當事人於審判
    程序同意作為證據，法院審酌該言詞陳述或書面陳述作成時
    之情況，認為適當者，亦得為證據。（第2 項）當事人、代
    理人或辯護人於法院調查證據時，知有第159 條第1 項不得
    為證據之情形，而未於言詞辯論終結前聲明異議者，視為有
    前項之同意。」，其立法意旨在於傳聞證據未經當事人之反
    對詰問予以核實，原則上先予排除，惟若當事人已放棄詰問
    或未聲明異議，基於證據資料愈豐富，愈有助於真實發現之
    理念，且強化言詞辯論原則，法院自可承認該傳聞證據例外
    擁有證據能力。又按刑事訴訟法第159 條之5 立法意旨，在
    於確認當事人對於傳聞證據有處分權，得放棄反對詰問權，
    同意或擬制同意傳聞證據可作為證據，屬於證據傳聞性之解
    除行為，如法院認為適當，不論該傳聞證據是否具備刑事訴
    訟法第159 條之1 至第159 條之4 所定情形，均容許作為證
    據，不以未具備刑事訴訟法第159 條之1 至第159 條之4 所
    定情形為前提。本案判決下列所引用上訴人即被告楊宜偉（
    下稱被告）以外之人於審判外之陳述，被告及其辯護人於本
    院審理時予以提示並告以要旨，均表示沒有意見，且檢察官
    、被告、辯護人均未於言詞辯論終結前聲明異議，本院審認
    上開證據作成時之情況，應無違法取證或不當情事，且與本
    案待證事實間，復具有相當之關聯性，以之作為證據應屬適
    當，依刑事訴訟法第159 條之5 規定，自有證據能力。
三、刑事訴訟法第159 條至第159 條之5 有關傳聞法則之規定，
    乃對於被告以外之人於審判外之言詞或書面陳述所為之規範
    ；至非供述證據之物證，或以科學、機械之方式，對於當時
    狀況所為忠實且正確之記錄，性質上並非供述證據，應無傳
    聞法則規定之適用，如該非供述證據非出於違法取得，並已
    依法踐行調查程序，即不能謂其無證據能力。本案下引之非
    供述證據，均與本案待證事實具有關聯性，檢察官、被告及
    其辯護人皆不爭執其證據能力，且無證據證明有何偽造、變
    造或公務員違法取得之情事，復經本院依法踐行調查證據程
    序，自得作為證據，而有證據能力。
貳、實體部分：　　
一、訊據被告對於上開客觀事實均坦認不諱，惟矢口否認有何運
    輸第三級毒品犯行，辯稱：伊一開始不知道這是第三級毒品
    ，伊沒有運輸毒品之犯意，且該包裹寄來時，伊已另案在監
    執行云云。
二、認定犯罪事實所憑之證據及理由：
  ㈠某甲於109 年2 月17日前某日，自香港地區委託不知情之香
    港郵政（EMS）將如附表一編號一、二所示之物，以特快專
    遞寄送至被告所提供如附件所示之地址，而於109 年2 月17
    日運抵臺灣境內。嗣經財政部關務署臺北關查緝人員發覺該
    包裹有異，起出該包裹內有如附表編號一所示之物，經送法
    務部調查局鑑定，檢驗出第三級毒品2-氟-去氯愷他命成分
    ，淨重4.53公克，驗餘淨重4.51公克，空包裝重1.04公克等
    情，此有財政部關務署臺北關109 年2 月17日北松郵移字第
    1090100287號函、財政部關務署臺北關扣押貨物收據及搜索
    筆錄、法務部調查局109 年3 月13日調科壹字第1092320259
    0號鑑定書（見109年度他字第3373號卷〈下稱他字卷〉第15至
    23頁）、臺中市政府警察局刑事警察大隊扣押筆錄、扣押物
    品目錄表、扣押物品收據、扣押物品照片、刑案現場照片（
    見109年度偵字第25780號卷〈下稱偵卷〉第29至35頁、第51至
    59 頁）在卷可稽，是以此部分事實自堪認定。
　㈡關於上開運輸第三級毒品之經過，迭經被告於警詢、原審訊
    問與審理時自白供稱：我是透過手機遊戲認識香港人某甲，
    他跟我說有新的藥物，是麻醉劑、興奮劑的效果，我因為好
    奇想要試試看，我有想過有可能是毒品，為免遭檢警鎖定，
    就提供我以前租的地方作為收件地址，請對方從香港寄來給
    我等語（見偵卷第25至27頁；原審卷第156至157頁、第232
    至234頁），足認被告係為免遭檢警鎖定，故提供其以前租
    的地方作為收件地址，請對方從香港寄來給其；參以被告於
    105年間即因施用毒品案件，經觀察勒戒，又於106年間因施
    用第二級毒品案件，經臺灣臺中地方法院106年度簡字第144
    7號判決判處有期徒刑3月確定，其又於107年間因施用第二
    級毒品案件，經臺灣臺中地方法院107年度軍簡字第1號判決
    判處有期徒刑3月、3月，應執行有期徒刑5月確定，嗣上開
    二案經臺灣臺中地方法院107年度聲字第2606號裁定定其應
    執行刑有期徒刑7月確定，並於107年12月30日執行完畢出監
    ；其又於108年間因施用第二級毒品案件先後經臺灣臺中地
    方法院108年度簡字第1379號判決、108年度簡字第1495號判
    決先後判處有期徒刑3月、5月確定，嗣經定應執行刑有期徒
    刑7月確定；再被告又於108年11月26日販賣第二級毒品甲基
    安非他命1錢予江永慶，並向江永慶收取價金新臺幣（下同
    ）7,000元，嗣經臺灣臺中地方法院109年度訴字第1450號判
    決判處有期徒刑3年8月，上訴後經本院109年度上訴字第232
    8號判決駁回上訴，再經最 高法院110年度台上字第2912號
    駁回上訴確定，此有臺灣高等法院被告前案紀錄表在卷可稽
    ，是以被告對毒品已甚為熟悉，當無不知道某甲方所寄送之
    結晶1包係毒品之理，且被告於原審訊問時亦供稱：我有想
    過有可能是毒品等語（見原審卷第157頁），又被告亦坦認
    其係為免遭檢警鎖定，乃提供其以前租的地方作為收件地址
    。再依附件所示本案包裹寄送之資訊，可見被告確實有提供
    其英文姓名、聯絡電話、收件地址等資訊予某甲，再由某甲
    將本案毒品自香港地區運輸至被告所陳報之收件地址。勾稽
    上開事證，足認被告確係明知某甲所寄送之結晶1包係毒品
    ，而提供其英文姓名、聯絡電話、收件地址等資訊予某甲，
    再由某甲將本案毒品自香港地區運輸至被告所陳報之收件地
    址，故被告確有參與本案運輸第三級毒品及私運管制物品進
    口至明。
　㈢按共同正犯之數行為人，在合同意思範圍以內，各自分擔犯
    罪行為之一部，相互利用他人之行為，以達其犯罪目的者，
    即應對全部發生之結果，共同負責。共同正犯之成立，祇須
    具有犯意之聯絡及行為之分擔，既不問犯罪動機起於何人，
    亦不必每一階段均有參與。觀諸本案犯罪手法，係由被告提
    供收件資訊，而由某甲將放在包裹中之毒品運輸入境。堪認
    被告係以自己犯罪之意思，共同參與本案運毒，並相互利用
    彼此之行為，以共同達成犯罪之目的。是被告與某甲間有共
    同犯意聯絡及行為分擔甚明，自應就全部犯罪結果共同負責
    。
　㈣至被告辯稱其沒有運輸毒品之犯意，且本案包裹寄到時，其
    因另案在監執行云云。經查，被告確於109年2月21日因另案
    違反毒品危害防制條例案件入監執行，此有臺灣高等法院被
    告前案紀錄表在卷可稽，然本案之包裏係以特快專遞方式寄
    送，且於109年2月17日16時52分即已因財政部關務署臺北關
    松山分關郵務課查緝人員發覺該包裏有異，而予以查扣，此
    有財政部關務署臺北關扣押貨物收據及搜索筆錄1份在卷可
    稽（見他字卷第17頁），此時距離被告入監執行尚有數日之
    時間，而運輸毒品罪之成立，祇須基於運輸毒品之意思，著
    手於搬運輸送行為並已起運離開現場，犯行即屬既遂，不以
    運抵目的地為必要；又走私罪之既遂、未遂，係以私運之管
    制物品已否進入國境為準；如私運管制物品已抵國境，走私
    行為即屬既遂（最高法院101年度台上字第5999號判決意旨
    參照）。本案包裹係於109年2月17日前某日自香港地區起運
    寄送，並於109年2月17日運抵臺灣境內，均如前述，揆諸上
    開說明，至遲於109年2月17日，被告所犯運輸第三級毒品、
    私運管制物品等犯行，均已既遂，又如非該包裏為財政部關
    務署人員查覺有異，而予以扣案，則被告極有可能於入監前
    即已可領取該包裏，再即便被告於109年2 月21日入監執行
    ，亦無解其上開犯行既遂之刑責。是以被告上開所辯亦無足
    採。
　㈤綜上，被告上開所辯顯係事後卸責之詞，不足採信。本案事
    證已臻明確，被告運輸第三級毒品及私運管制物品進口犯行
    均堪認定，應依法予以論罪科刑。
三、論罪部分：
  ㈠新舊法比較：
　　被告行為後，毒品危害防制條例第4 條第3 項、第17條第2
    項等規定業於109 年1 月15日修正公布，於同年7 月15日生
    效。⒈依修正前同條例第4 條第3 項規定，運輸第三級毒品
    罪法定刑係「製造、運輸、販賣第三級毒品者，處7 年以上
    有期徒刑，得併科新臺幣700 萬元以下罰金」，修正後則提
    高為「製造、運輸、販賣第三級毒品者，處7 年以上有期徒
    刑，得併科新臺幣1000萬元以下罰金」；⒉修正前毒品危害
    防制條例第17條第2 項規定：「犯第4 條至第8 條之罪於偵
    查及審判中均自白者，減輕其刑」，修正後之規定則為：「
    犯第4 條至第8 條之罪於偵查及歷次審判中均自白者，減輕
    其刑」而增加須於「歷次」審判中均自白，始得依該條項減
    輕之要件。依上說明，本案比較新舊法之結果，以被告行為
    時之舊法即修正前毒品危害防制條例之規定對於被告較為有
    利，爰依刑法第2 條第1 項前段之規定，整體適用修正前毒
    品危害防制條例之相關規定處斷。
  ㈡2-氟-去氯愷他命係毒品危害防制條例第2條第2項第3款所規
    定列管之第三級毒品，不得非法持有及運輸；且係行政院依
    懲治走私條例第2條第3項授權公告之「管制物品管制品項及
    管制方式」第1點第3項所列之管制進出口物品，不得私運進
    口。毒品危害防制條例之運輸毒品罪之成立，並非以所運輸
    之毒品已運抵目的地為要件；區別既遂、未遂之依據，以已
    否起運離開現場為準，如已起運離開現場，其運輸行為即已
    完成，不以達到目的地為既遂之條件（最高法院109年度台
    上字第1354號判決意旨參照）。再懲治走私條例第2條第1項
    之走私罪，係指未經許可，擅自將經行政院公告之管制進出
    口物品，自他國或公海等地，私運進入我國境內而言，一經
    進入國境其犯罪即屬完成（最高法院105年度台上字第497號
    判決意旨參照）。而香港澳門關係條例第35條第2項、第3項
    規定，輸入或攜帶進入臺灣地區之香港或澳門物品，以進口
    論，輸往香港或澳門之物品，以出口論，分別依輸入物品、
    輸出物品有關法令之規定辦理。從而自香港、澳門私運管制
    物品進口逾公告數額，應逕依懲治走私條例第2條第1項論處
    ，無庸引用同條例第12條之規定（最高法院93年度第3次刑
    事庭會議決議參照）。查本件郵包既已起運，且已進入國界
    而遭財政部關務署臺北關人員查扣，業經本院審認如上。故
    核被告所為，係犯修正前毒品危害防制條例第4條第3項運輸
    第三級毒品罪及懲治走私條例第2條第1項之私運管制物品進
    口罪。
  ㈢被告就上開犯行與某甲有犯意聯絡及行為分擔，均為共同正
    犯。又被告與某甲利用不知情之運送業者自香港走私運輸第
    三級毒品至我國境內，為間接正犯。
　㈣被告係以一委運之行為同時觸犯上述運輸第三級毒品、私運
    管制物品進口2罪名，為想像競合犯，應依刑法第55條前段
    之規定，從一重之運輸第三級毒品罪處斷。
　㈤被告前於106年間因施用第二級毒品案件，經臺灣臺中地方法
    院106年度簡字第1447號判決判處有期徒刑3月確定；其又於
    107年間因施用第二級毒品案件，經臺灣臺中地方法院107年
    度軍簡字第1號判決判處有期徒刑3月、3月，應執 行有期徒
    刑5月確定，嗣上開二案經臺灣臺中地方法院107年度聲字第
    2606號裁定定其應執行刑有期徒刑7月確定，於107年12月30
    日執行完畢出監等情，此有臺灣高等法院被告前案紀錄表在
    卷可稽，其於受有期徒刑執行完畢後，5 年以內故意再犯本
    案法定本刑有期徒刑以上之罪，為累犯。茲依司法院大法官
    會議釋字第775號解釋意旨，審酌被告於前案執行完畢後5年
    內，仍未能謹慎守法，僅甫逾1 年即再犯本案，且前案與本
    案均屬違反毒品危害防制條例案件，罪質相同，足見其有特
    別惡性，且前罪之徒刑執行無成效，被告對於刑罰之反應力
    顯然薄弱，自我控制力及守法意識不佳，依其本案犯罪情節
    ，並無處以法定最輕本刑仍顯過苛之情形，爰依刑法第47條
    第1項之規定，加重其刑。
　㈥被告固於原審及本院審理時否認其有運輸第三級毒品之犯意
    云云，惟被告於警詢、原審訊問與準備程序時均已自白不諱
    （見偵卷第23至27頁；原審卷第156至157頁、第184至185頁
    ），合於修正前毒品危害防制條例第17條第2 項之規定，應
    依上開規定減輕其刑，並依法先加重後減輕之。
　㈦按刑法第59條之酌量減輕其刑，必須犯罪另有其特殊之原因
    與環境等等，在客觀上足以引起一般同情，認為即予宣告法
    定最低刑期，猶嫌過重者，始有其適用；至於犯罪之動機、
    犯罪之手段或犯罪後之態度等情狀，僅可為法定刑內從輕科
    刑之標準，不得據為酌量減輕之理由（最高法院84年度台上
    字第2164號、91年度台上字第733 號判決可資參照）。被告
    雖以其參與本案運毒犯行之目的是要供自己施用，並沒有要
    轉賣毒品之意思，請依刑法第59條減輕其刑等語，惟被告所
    犯運輸第三級毒品罪，已適用毒品危害防制條例第17條第2
    項之規定減輕其刑，相較原本之法定刑，已減輕甚多，已無
    情輕法重之憾，而在客觀上足以引起一般同情之處，且被告
    運輸毒品之動機為何，僅係本院於法定刑內科刑之標準，不
    得據為酌量減輕之理由。又被告前已有多次施用第二級毒品
    犯行，經判刑確定並執行後，竟不思反省並安分守法，又為
    本案犯行，甚且被告於案發前數月即108年11月26日販賣第
    二級毒品甲基安非他命1錢予江永慶，並向江永慶收取價金7
    ,000元，嗣經法院判刑確定，且衡以毒品危害國民健康及社
    會風氣至鉅，被告無視政府反毒政策及宣導，仍與某甲共同
    自香港走私運輸上開第三級毒品回國，所為嚴重危及國人身
    心健康及社會秩序，是以被告所犯難認有何足以引起一般同
    情之客觀情狀而應予以憫恕之情形，亦無情輕法重之情形，
    是以本案自無再依刑法第59條規定減輕其刑之餘地。
四、原審以被告上開運輸第三級毒品及私運管制物品進口犯行 
    事證明確，適用刑事訴訟法第299 條第1 項前段，毒品危害
    防制條例第4 條第3 項（修正前）、第17條第2 項（修正前
    ）、第19條第1 項前段，懲治走私條例第2 條第1 項，刑法
    第2 條第1 項前段、第11條、第28條、第55條、第47條第1 
    項、第38條第1 項、第4 項等規定，並以行為人之責任為基
    礎，審酌被告無視法律禁令，自香港地區運輸第三級毒品進
    入我國，所為助長毒品之流通，並增加毒品被販售而毒害他
    人、牟得鉅額不法利益之可能，所幸甫抵達我國不久即查獲
    ，未流入市面致生實害，並考量被告犯罪之動機、目的、涉
    案程度、分工手法、運輸毒品之數量、犯後時而坦承、時而
    否認犯行，難認確有悔悟之意，兼衡其於原審審理時所自述
    之教育程度、工作收入情形、家庭生活狀況（見原審卷第23
    5 頁）等一切情狀，量處有期徒刑3年10月。並就沒收部分
    敘明：㈠扣案如附表編號一所示之結晶1包，經鑑定確屬第三
    級毒品，業如前述，屬違禁物品無訛；而盛裝上開毒品之包
    裝袋，以現今所採行之鑑驗方式，其上仍會殘留微量毒品，
    無法將之完全析離，應整體視為查獲之第三級毒品，亦屬違
    禁物，均應依刑法第38條第1 項規定諭知沒收。至於鑑驗中
    所取樣鑑驗耗用之毒品，既已滅失，爰不再諭知沒收。㈡扣
    案如附表編號二所示之郵包，為被告用以夾藏本案運毒之物
    ，已如前述，係供本案犯罪所用之物，不問屬於犯罪行為人
    與否，均應依毒品危害防制條例第19條第1 項規定，宣告沒
    收。㈢未扣案如附表編號三所示之行動電話，為被告聯繫本
    案運毒所用之物，業據被告於本院審理時自承在卷（見原審
    卷第234 頁），應依毒品危害防制條例第19條第1 項之規定
    ，不問屬於犯罪行為人與否，應予宣告沒收，並依刑法第38
    條第4項規定，諭知於全部或一部不能沒收或不宜執行沒收
    時，追徵其價額。經核原審判決認事用法核無違誤，量刑亦
    屬妥適。
五、關於上訴理由之審酌：
　㈠被告上訴意旨略以：被告於偵、審程序均坦承犯行，犯後態
    度良好，且被告涉案毒品數量甚微，又無將該毒品販售予他
    人之意圖，僅係好奇想自己嚐試，顯與毒販之惡性不同，是
    被告於本案之情節顯屬可憫，原審未依刑法第59條之規定予
    以減刑，判處被告有期徒刑3年10月，似仍有情輕法重、違
    反比例原則之嫌，請依刑法第59條之規定給予被告再減輕其
    刑之機會，或審酌被告本案犯罪情節輕微，科以較輕之刑等
    語。
　㈡本院查：
　⒈被告所犯難認有何足以引起一般同情之客觀情狀，而應予以
    憫恕之情形，亦無情輕法重之情形，故本案自無再依刑法第
    59條規定減輕其刑之餘地，已如前述（詳理由欄貳、三、㈦
    所述）。是以被告此部分上訴所陳並無足採。
　⒉刑罰之量定，屬法院自由裁量之職權行使，應審酌刑法第57
    條所列各款事由及一切情狀，為酌量輕重之標準，並非漫無
    限制；量刑輕重係屬事實審法院得依職權自由裁量之事項，
    苟已斟酌刑法第57條各款所列情狀而未逾越法定刑度，不得
    遽指為違法；且在同一犯罪事實與情節，如別無其他加重或
    減輕之原因，下級審量定之刑，亦無過重或失輕之不當情形
    ，則上級審法院對下級審法院之職權行使，原則上應予尊重
    （最高法院72年台上字第6696號、75年台上字第7033號判例
    及85年度台上字第2446號判決意旨參照）。原審判決認定被
    告運輸第三級毒品罪及私運管制物品進口罪所憑之證據，業
    經詳細調查審酌，經核並無違背證據法則及論理法則，且量
    刑方面，審酌被告無視法律禁令，自香港地區運輸第三級毒
    品進入我國，所為助長毒品之流通，並增加毒品被販售而毒
    害他人、牟得鉅額不法利益之可能，所幸甫抵達我國不久即
    查獲，未流入市面致生實害，及其犯罪動機、目的、涉案程
    度、分工手法、運輸毒品之數量、犯後時而坦承、時而否認
    犯行之犯後態度，暨其教育程度、家庭生活與經濟狀況等一
    切情狀，且其又係累犯，應予加重其刑，是以原審量處被告
    有期徒刑3年10月，並無量刑過重或違反比例、公平原則之
    情形。原審既已依刑法第57條之規定，審酌被告上開一切情
    狀而於法定刑度內量處罪刑，難認過重，且被告及其辯護人
    於本院審理時並未再提出其他有利之證據，本院自應尊重原
    審科刑衡度之職權行使。
  ⒊綜上所述，本件被告上訴意旨所陳均無足採，且被告及其辯
    護人在本院並未提出其他有利之證據或辯解，是以被告上訴
    為無理由，應予駁回其上訴。
據上論結，應依刑事訴訟法第368 條，判決如主文。
本案經檢察官尤開民偵查起訴，檢察官李芳瑜到庭執行職務。
中　　華　　民　　國　　110 　年　　9 　　月　　28　　日
              
　　　　　　　　　　　　　
　　　　　　　　　　　　　
　　　　　　　刑事第二庭　  審判長法　官　何志通
                                  法　官　吳進發
                                  法　官　石馨文
以上正本證明與原本無異。
如不服本判決應於收受送達後二十日內向本院提出上訴書狀，其
未敘述上訴理由者，並得於提起上訴後二十日內向本院補提理由
書（均須按他造當事人之人數附繕本）「切勿逕送上級法院」。
因疫情而遲誤不變期間，得向法院聲請回復原狀。

                                  書記官  陳儷文
　　　　　　　　　　　　　　　　　
中　　華　　民　　國　　110 　年　　9 　　月　　28　　日
附錄本案論罪科刑法條全文：
修正前毒品危害防制條例第4條
製造、運輸、販賣第一級毒品者，處死刑或無期徒刑；處無期徒
刑者，得併科新臺幣2 千萬元以下罰金。
製造、運輸、販賣第二級毒品者，處無期徒刑或7 年以上有期徒
刑，得併科新臺幣1 千萬元以下罰金。
製造、運輸、販賣第三級毒品者，處7 年以上有期徒刑，得併科
新臺幣7 百萬元以下罰金。
製造、運輸、販賣第四級毒品者，處5 年以上12年以下有期徒刑
，得併科新臺幣3 百萬元以下罰金。
製造、運輸、販賣專供製造或施用毒品之器具者，處1 年以上7
年以下有期徒刑，得併科新臺幣1 百萬元以下罰金。
前五項之未遂犯罰之。

懲治走私條例第2條
私運管制物品進口、出口者，處7 年以下有期徒刑，得併科新臺
幣3 百萬元以下罰金。
前項之未遂犯罰之。
第1 項之管制物品，由行政院依下列各款規定公告其管制品項及
管制方式：
一、為防止犯罪必要，禁止易供或常供犯罪使用之特定器物進口
    、出口。
二、為維護金融秩序或交易安全必要，禁止偽造、變造之各種貨
    幣及有價證券進口、出口。
三、為維護國民健康必要，禁止、限制特定物品或來自特定地區
    之物品進口。
四、為維護國內農業產業發展必要，禁止、限制來自特定地區或
    一定數額以上之動植物及其產製品進口。
五、為遵守條約協定、履行國際義務必要，禁止、限制一定物品
    之進口、出口。
附表：

編號 物品名稱 數量     備      註 一 第三級毒品2-氟-去氯愷他命 壹包 經法務部調查局濫用藥物實驗室檢驗含有2-氟- 去氯愷他命成分（淨重4.53公克，驗餘淨重4.51公克，空包裝重1.04公克） 二 郵包 壹件 被告運輸本案毒品所用之物 三 蘋果廠牌IPhone6S型號行動電話（含SIM 卡門號0000000000號） 壹支 未扣案，被告所有，用以連繫本案運輸毒品所用之物 

附件：
郵件編號 EZ000000000HK 收件人姓名 Yang Yiwei 收件人地址 Room 2405, No 16, Section 1, Dongxing Road, Shinan District ,Taichung ,Taiwan （臺中市○區○○路0段00號0000室） 聯絡電話 0000000000 內載物品詳情及數量 Whitening products、0.5kg